# 权益性交易所得税

提问人：mzc428 时间：2023-07-28 17:02:48
陈老师您好：集团内子公司A处置其持有的子公司B部分股权（不丧失控制权），处置前A以前年度及当年是亏损的。集团按权益性交易处理此股权转让，将涉及所得税也计入所有者权益。请问该计入权益的所得税需要按弥补亏损后来计算？谢谢。

回答人：chenyiwei
基于简化处理的考虑，如果部分处置子公司股权的所得需首先弥补被投资方税务亏损的，则可以按照补亏后实际应缴纳的所得税冲减权益，作为对对应的权益性交易的资本公积影响数的调整，而不再单独将可抵扣亏损的影响（假设此前未就可抵扣亏损确认递延所得税资产，下同）通过损益转回。
但需要注意：
1 、如果此前就可抵扣亏损确认过递延所得税资产的，则递延所得税资产的转回仍通过损益。
2 、直接调整权益的所得税，不应超过合并报表层面就该项权益性交易对权益的调整金额与适用税率的乘积。超过部分的所得税仍需计入损益。